最高法院刑事判決　　　　　　　　　 111年度台上字第4075號
上　訴　人　羅信龍


選任辯護人　林恒毅律師
上列上訴人因違反毒品危害防制條例案件，不服臺灣高等法院中
華民國111年5月3日第二審判決（111年度上訴字第1034號，起訴
案號：臺灣宜蘭地方檢察署109 年度偵字第4574、5616號），提
起上訴，本院判決如下：
    主  文
上訴駁回。
    理  由
一、按刑事訴訟法第377 條規定，上訴於第三審法院，非以判決
    違背法令為理由，不得為之。是提起第三審上訴，應以原判
    決違背法令為理由，係屬法定要件。如果上訴理由書狀並未
    依據卷內訴訟資料，具體指摘原判決不適用何種法則或如何
    適用不當，或所指摘原判決違法情事，顯與法律規定得為第
    三審上訴理由之違法情形，不相適合時，均應認其上訴為違
    背法律上之程式，予以駁回。
二、本件原判決維持第一審論處上訴人羅信龍如原判決附表（下
    稱附表）編號1、2所示共同販賣第三級毒品2 罪刑，同附表
    編號3至5所示販賣第三級毒品3 罪刑及相關沒收、追徵宣告
    之判決，駁回其在第二審之上訴，已載敘其調查證據之結果
    及憑以認定各該犯罪事實之心證理由。而刑之量定，係實體
    法上賦予法院得依職權自由裁量之事項，苟已以行為人之責
    任為基礎，並斟酌刑法第57條各款所列情狀，在法定刑度內
    ，酌量科刑，無偏執一端，致明顯失出失入情形，即不得任
    意指摘為違法，以為第三審上訴之理由。原判決就上揭5 罪
    ，已綜合審酌刑法第57條科刑等一切情狀，並說明所為戕害
    他人身心健康、助長社會不良風氣，兼衡其販毒之數量及金
    額非鉅、素行、智識程度、家庭經濟狀況及犯後始終坦承犯
    行等各情，悉依毒品危害防制條例第17條第2 項規定減輕其
    刑後，在罪責原則下適正行使其量刑之裁量權，維持第一審
    分別科處所示5 罪刑之量定，核其量定之刑罰，已兼顧相關
    有利與不利之科刑資料，就上訴人各次角色不同、犯毒數量
    多寡、犯罪所得情形等，為適度量刑區隔，已為審酌說明，
    所定之執行刑非以累加方式，亦給予相當幅度之恤刑，客觀
    上並未逾越法定刑度或範圍，亦與罪刑相當原則無悖，難認
    有濫用其裁量權限之違法情形。又應否依刑法第59條酌量減
    輕其刑，法院本屬有權斟酌決定，故未酌減其刑，既不違背
    法令，自不得執為提起第三審上訴之理由。原審審酌上訴人
    所犯各罪情狀及致生危害性，認無可憫恕之事由，已闡述理
    由明確，尚非僅擇上訴人與共犯黃芷潔（業經判處罪刑確定
    ）為同居之事實上夫妻關係為審酌唯一依據，未依該條規定
    酌減其刑，並不違法。至於共犯或他案被告，因所犯情節或
    量刑審酌條件有別，基於個案拘束原則，自不得比附援引共
    犯或他案被告之量刑執為原判決有違背法令之論據。原審依
    其審理之結果，獨立為心證之判斷認定事實，並據以論罪科
    刑，本不受他案判決適用刑法第59條情形之拘束。上訴意旨
    單純就原審前述量刑裁量權之合法行使，任意指摘，非適法
    之第三審上訴理由，應認其之上訴違背法律上之程式，予以
    駁回。
據上論結，應依刑事訴訟法第395條前段，判決如主文。
中    華    民    國   111    年    9     月    8     日
                  刑事第七庭審判長法  官  段  景  榕  
                                  法  官  沈  揚  仁  
                                  法  官  楊  力  進  
                                  法  官  宋  松  璟  
                                  法  官  汪  梅  芬  
本件正本證明與原本無異
                                  書記官
中    華    民    國   111    年    9     月    12    日